【裁判字號】    92,婚,393
【裁判日期】    920421
【裁判案由】    履行同居
【裁判全文】
臺灣臺中地方法院民事判決  九十二年度婚字第三九三號
    原      告  甲○○
                          送達.
    被      告  丙○○
                          （現於台中監獄執行）
右當事人間請求離婚等事件，本院判決如左：
    主    文
准原告與被告離婚。
訴訟費用由被告負擔。
    事      實
甲、原告方面：
  壹、聲明：求為判決如主文所示。
  貳、陳述：兩造於民國八十六年四月二十日結婚，婚後即住於台中。惟被告於八十
      七年起屢觸犯刑法，於八十八年七月六日因傷害罪被判處有期徒刑七月確定；
      又於八十九年五月二十日因妨害自由罪被處有期徒刑八月確定；並於八十八年
      十二月六日入監執行至九十年一月六日執行完畢出監，復於九十年十一月一日
      即因強盜罪被處有期徒刑一年十月確定，並於九十年十一月三十日入監執行迄
      今，兩造婚姻實已難維持，爰依民法第一千零五十二條第二項規定請求裁判離
      婚。
  參、證據：提出戶籍謄本一份。
乙、被告方面：
  壹、聲明：原告之訴駁回。
  貳、陳述：已快出獄，希出獄後再與原告處理婚姻之事。
丙、本院依職權調閱被告前科資料。
    理      由
一、按婚姻無效、確認婚姻不成立或成立、撤銷婚姻、離婚或夫妻同居之訴，得合併
    提起，或於第一審或第二審言詞辯論終結前，為訴之變更、追加或提起反訴，民
    事訴訟法第五百七十二條第一項定有明文。本件原告起訴時，訴之聲明為請求被
    告應與原告同居，於訴訟中變更為准原告與被告離婚，揆諸上開說明，應予准許
    ，合併敘明。
二、原告主張兩造於八十六年四月二十日結婚，婚後即住於台中。惟被告於八十七年
    起屢觸犯刑法，於八十八年七月六日因傷害罪被判處有期徒刑七月確定；又於八
    十九年五月二十日因妨害自由罪被處有期徒刑八月確定；並於八十八年十二月六
    日入監執行至九十年一月六日執行完畢出監，復於九十年十一月一日又因強盜罪
    被處有期徒刑一年十月確定，即於九十年十一月三十日入監執行迄今之事實，此
    有原告所提之戶籍謄本一份為證，並經本院依職權調閱被告刑案資料查核屬實，
    有台灣高等法院被告全國前案紀錄表在卷可考，自堪信原告之主張為真實。
三、按婚姻乃一男一女之兩性結合，以組織家庭，共同生活為目的。故有足以破壞共
    同生活或難以維持共同生活之情事發生，允宜許其離婚以消滅婚姻關係。七十四
    年六月三日修正公布之民法親屬編，就裁判離婚之原因，為應實際需要，參考各
    國立法例，增設民法第一千零五十二條第二項，明定有同條第一項以外重大事由
    ，難以維持婚姻者，亦得請求離婚。是對於家庭生活之美滿幸福，有妨礙之情形
    ，即得認其與此之所謂難以維持婚姻之重大事由相當（最高法院著有七十九年臺
    上字第一０四０號判決足資參照）。經查，被告自八十七年起陸續觸犯傷害、妨
    害自由及強盜等罪，現又因強盜罪入監執行，兩造因而需長期分離，無法共同生
    活，且致原告身心飽受折磨，亦加深兩造情感之裂痕，綜而觀之，實該當民法第
    一千零五十二條第二項之「有前項以外之重大事由，難以維持婚姻者」之裁判離
    婚事由。此外，本件兩造難以維婚姻之重大事由，乃被告一再觸犯刑律而咎由自
    取，非可歸責於原告，純為可歸責被告一方，亦堪認定。從而，本件原告據以主
    張依民法第一千零五十二條第二項之規定，訴請離婚，為有理由，應予准許。
四、據上論結，本件原告之訴為有理由，依民事訴訟法第七十八條，判決如主文。
中      華      民      國    九十二    年        四      月  二十一    日
                              臺灣臺中地方法院家事法庭
~B法      官  涂秀玲
右為正本係照原本作成
如對本判決上訴應於判決送達後廿日內向本院提出上訴狀
中      華      民      國    九十二    年        四      月  二十二    日
~B法院書記官


司法院資訊處製作；財團法人民間司法改革基金會備份。
